【裁判字號】    98,交聲,4425
【裁判日期】    981229
【裁判案由】    交管條例聲異
【裁判全文】
臺灣板橋地方法院交通事件裁定        98年度交聲字第4425號
原處分機關  交通部公路總局臺北區監理所板橋監理站
異  議  人
即受處分人  甲○○
上列受處分人因違反道路交通管理處罰條例案件，對於交通部公
路總局臺北區監理所板橋監理站於民國98年12月3 日所為之板監
裁字第裁41-CO0000000號處分（原舉發案號：北縣警交大字第
CO0000000 號）聲明異議，本院裁定如下：
    主  文
異議駁回。
    理  由
一、原處分意旨略以：異議人即受處分人甲○○於民國98年9 月
    20日傍晚5 時2 分許，駕駛車牌號碼M9E-052 號重型機車，
    行經臺北縣中和市○○路與安平路口，未於規定車道行駛，
    經臺北縣政府警察局交通警察大隊執勤員警拍照採證後舉發
    ，爰依道路交通管理處罰條例第45條第13款、第63條第1 項
    第1 款（原處分漏載第1 款，應予補充）之規定，裁處罰鍰
    新臺幣（下同）600 元，並記違規點數1 點等語。
二、聲明異議意旨略以：臺北縣中和市○○路自安平路口起是四
    車道，第一、二車道是禁行機車道，第三、四車道是混合車
    道，該路口第四車道設置公車停靠區，本件採證照片拍攝時
    間是交通交鋒時間，而當時有公車並排停靠，異議人之機車
    根本無法依規定行駛，採證照片並未拍攝第三、四車道之車
    流狀況，不足以作為異議人違規之證明，為此聲明異議，請
    求撤銷原處分等語。
三、按汽車：指在道路上不依軌道或電力架線而以原動機行駛之
    車輛（包括機器腳踏車），道路交通安全規則第2 條第1 項
    第1 款有明文規定。次按機器腳踏車行駛之車道，應依標誌
    或標線之規定行駛，道路交通安全規則第99條第1 項前段定
    有明文。又汽車駕駛人，爭道行駛有下列情形之一者，處
    600 元以上1800元以下罰鍰：十三、機器腳踏車，不在規定
    車道行駛者，並應記違規點數1 點，道路交通管理處罰條例
    第45條第13款、第63條第1 項第1 款亦分別定有明文。
四、經查：異議人所有之車牌號碼M9E-052 號重型機車，於98年
    9 月20日傍晚5 時2 分許，行經臺北縣中和市○○路與安平
    路口，未於規定車道行駛（機車行駛禁行車道），為警拍照
    採證後逕行舉發之事實，為異議人所不爭執，並有臺北縣政
    府警察局北縣警交大字第CO0000000 號舉發違反道路交通管
    理事件通知單、臺北縣政府警察局中和第一分局98年11月3
    日北縣警中一交字第0980050098號函各1 紙及採證照片1 幀
    附卷可稽，足認異議人之機車，確有行駛於禁行機車道之違
    規情事無誤。異議人雖以前詞置辯，並提出現場路況照片1
    張為佐，惟異議人所提出之照片為案發後所攝，無從佐證本
    件案發時之交通狀況。且由異議人所提出之照片觀之，本件
    違規路段單向共4 車道（3 快車道及1 慢車道），最內側之
    第一、二車道乃禁行機車車道，最外側之慢車道則劃設有公
    車專用之停靠區，是案發時縱有公車停靠，亦僅會佔用最外
    側車道，異議人仍可依規定行駛於第三車道，不致發生異議
    人所稱因公車並排停靠，致使異議人之機車無法依規定行駛
    之情形。再者，觀諸卷附採證照片，異議人之機車乃明顯直
    駛於第二禁行機車道上，其右側第三車道（即非屬禁行機車
    道之快車道）尚有充裕之空間，並未遭任何車輛占用，異議
    人機車車頭亦無任何向右行駛折返第三車道之跡象，是異議
    人辯稱本件案發當時係因第三、四車道遭公車占用，方未依
    規定行駛云云，顯與事實不符，當難執為有利於異議人之認
    定。況縱令異議人之機車於規定之車道內行駛，適遭遇汽車
    、公車等車輛而一時受阻，亦應減速、煞停等待該等車輛離
    去，抑或駛向外側車道繞行通過，尤無僅為貪圖一時便捷而
    無視其他用路人之安全及交通秩序，而違反法令規定逕自決
    定駛入「禁行機車」車道之理，其上開所辯，要非可採。
五、綜前，本件異議人確有「機器腳踏車，不在規定車道行駛」
    之違規行為。原處分機關依據前揭道路交通管理處罰條例第
    45條第13款及第63條第1 項第1 款規定裁處罰鍰600 元，並
    記違規點數1 點，核無違誤。本件異議人之異議為無理由，
    應予駁回。
據上論斷，應依道路交通案件處理辦法第19條，裁定如主文。
中    華    民    國    98    年    12    月    29    日
                    交通法庭  法  官  吳佳穎
以上正本證明與原本無異
如不服本裁定應於送達後5日內向本院提出抗告狀
                              書記官  黃炎煌
中    華    民    國    98    年    12    月    29    日


司法院資訊處製作；財團法人民間司法改革基金會備份。
